臺灣臺南地方法院刑事判決　　　　　　100年度交易字第178號
公　訴　人　臺灣臺南地方法院檢察署檢察官
被　　　告　王清鳳
上列被告因過失致死等案件，經檢察官提起公訴（100年度營偵
字第140號），本院判決如下：
    主    文
王清鳳因過失致人於死，處有期徒刑捌月。緩刑貳年。
    事    實
一、王清鳳於民國99年10月15日下午8時45分許，駕駛車號UR-17
    78號小客車，沿臺南市○○區○○里村里道路，由北往南方
    向行駛，途經該路白關高幹313左9號電桿前彎道處，應注意
    並能注意車前狀況，小心駕駛，隨時採取必要安全措施，遇
    彎道應減速慢行，且應遵按己向車道行駛。而依當時情形又
    無不能注意之情事，竟疏於注意及此，反駛入對向車道，而
    撞及為張峻銘所駕駛、後載陳寶雲適沿該路自南向北方向行
    駛之車號BW5-997重機車，致張峻銘、陳寶雲人車倒地，陳
    寶雲受有顱內出血，送醫不治死亡。張峻銘受有左脛骨骨折
    、右膝撕裂傷、頭部外傷併下顎部裂傷之傷害（張峻銘受傷
    部分業據撤回告訴，詳如後述）。王清鳳於肇事後，在未有
    偵查犯罪職務之機關或公務員發覺其為犯罪人前，即向到場
    處理本件道路交通事故而尚不知肇事者為何人之警員供承其
    為肇事人，自首並接受裁判。
二、案經張峻銘訴由臺南縣警察局白河分局（現改制為臺南市政
    府警察局白河分局）報請臺灣臺南地方法院檢察署檢察官偵
    查及臺灣臺南地方法院檢察署檢察官據報相驗後自動偵查起
    訴。
    理    由
甲、程序部分：
一、按被告以外之人於審判外之陳述，經當事人於審判程序同意
    作為證據，法院審酌該言詞陳述或書面陳述作成時之情況，
    認為適當者，亦得為證據。當事人、代理人或辯護人於法院
    調查證據時，知有刑事訴訟法第159條第1項不得為證據之情
    形，而未於言詞辯論終結前聲明異議，視為有前項之同意，
    刑事訴訟法第159條之5定有明文。經查：被告於警詢及偵查
    中之供述，為審判外之陳述而屬傳聞證據，及公訴人於偵、
    審中提出之各項具傳聞性質之證據資料，公訴人及被告於本
    院審判程序中對於前述被告之供述，以及其他相關具傳聞性
    質之證據資料之證據能力，均表示無意見，且迄於言詞辯論
    終結前亦未聲明異議。本院審酌上開各項證據資料作成之情
    況，核無違法取證或其他瑕疪，且為證明本件犯罪事實所必
    要之重要關係事項，認為以之作為證據為適當，上開證據資
    料，自得採為證據，合先敘明。
乙、實體部分：
壹、有罪部分：
一、訊據被告王清鳳對於上揭事實坦承不諱，並據證人張峻銘於
    警詢及偵訊時證述在卷，復有道路交通事故現場圖、道路交
    通事故調查報告表(一)、(二)、奇美醫院柳營分院診斷證明書各
    1份、現場蒐證照片14張（見相驗卷第13-15頁、第26-33頁
    ）在卷可稽。又被害人陳寶雲係因本件車禍受有顱內出血而
    死亡，亦據臺灣臺南地方法院檢察署檢察官督同法醫師相驗
    屬實，有相驗筆錄、相驗屍體證明書、檢驗報告書各1份及
    相驗照片30幀附卷可憑（見相驗卷第36頁、第40-46頁、第
    52-66頁）。另按汽車行駛時，駕駛人應注意車前狀況，並
    隨時採取必要之安全措施，又汽車在未劃設慢車道之雙向二
    車道行駛時，應在遵行車道內行駛，道路交通安全規則第94
    條第3項、第97條第1項第1款分別定有明文。被告駕車自應
    注意上述道路交通安全規定，而依當時情況並無不能注意之
    情事，卻疏未注意車前狀況，駛入對向車道，致撞擊張峻銘
    駕駛附載被害人陳寶雲之機車，被害人因本件車禍致顱內出
    血而死亡，被告之駕駛行為自有過失，又被告之過失行為與
    被害人之死亡間有相當因果關係。因此，本件事證明確，被
    告犯行洵堪認定，應依法論科。
二、核被告王清鳳所為，係犯刑法第276條第1項之過失致死罪。
    被告於肇事後，在未有偵查犯罪職務之機關或公務員發覺其
    為犯罪人前，即向至現場處理本件道路交通事故，尚不知肇
    事者為何人之臺南縣警察局白河分局交通事故處理小組警員
    供承其肇事犯罪，自首並接受裁判等情，有臺南縣警察局道
    路交通事故肇事人自首情形紀錄表1紙在卷可稽（見相驗卷
    第17頁），應依刑法第62條前段之規定減輕其刑。爰審酌被
    告之生活狀況、智識程度（未接受教育），被告於本件事故
    中之過失情節與程度，及被告已與被害人陳寶雲之家屬達成
    和解賠償其等之損害，並已賠償完畢，有本院100年度司南
    調字第186號調解筆錄、被告提出之新光產物保險股份有限
    公司受款帳戶明細表影本（見本院卷第61、79頁），以及告
    訴代理人在本院審理程序中之陳述可按（見本院卷第78頁）
    ，暨被告犯罪後坦承犯行態度尚佳等一切情狀，量處如主文
    所示之刑。末查，被告前未曾犯罪受有刑之宣告，有臺灣臺
    南地方法院檢察署刑案資料查註紀錄表及臺灣高等法院被告
    前案紀錄表各一份在卷可憑，其因一時失慮致犯本罪，且已
    與被害人家屬達成調解，並賠償完畢，信被告經此科刑之教
    訓，已足資警惕，應無再犯之虞，本院因認被告所受宣告之
    刑，以暫不執行為適當，併予宣告緩刑2年，以啟自新。
貳、不另為不受理之部分：
一、公訴意旨另就張峻銘受有左脛骨骨折、右膝撕裂傷、頭部外
    傷併下顎部裂傷之傷害部分，認被告王清鳳涉有刑法第284
    條第1項前段之過失傷害罪嫌。
二、惟按告訴乃論之罪，告訴人於第一審辯論終結前，得撤回其
    告訴；其告訴經撤回者，應諭知不受理判決，並得不經言詞
    辯論為之，刑事訴訟法第238條第1項、第303條第3款及第30
    7條分別定有明文。
三、查本件告訴人張峻銘告訴被告過失傷害部分，經檢察官以刑
    法第284條第1項前段之過失傷害罪提起公訴，依同法第287
    條前段之規定係屬告訴乃論之罪，茲經告訴人張峻銘撤回告
    訴，此有撤回告訴狀在卷可稽（見本院卷第80頁），揆諸前
    開規定，原應為諭知不受理之判決，惟因前揭部分與被告過
    失致陳寶雲死亡部分，具有刑法第55條想像競合犯之裁判上
    一罪之關係，是爰不另為不受理之諭知，併此敘明。
據上論斷，應依刑事訴訟法第299條第1項前段，刑法第276條第1
項、第74條第1項第1款，刑法施行法第1條之1，判決如主文。
本案經檢察官王誠到庭執行職務。
中    華    民    國   100    年    11    月    16    日
                    刑事第十五庭  法  官  林福來
以上正本證明與原本無異。
如不服本判決應於收受本判決後10日內向本院提出上訴書狀，並
應敘述具體理由。其未敘述上訴理由者，應於上訴期間屆滿後20
日內向本院補提理由書狀（均須按他造當事人之人數附繕本）「
切勿逕送上級法院」。
                                  書記官  李淑惠
中    華    民    國   100    年    11    月    17    日
附錄論罪科刑法條：
刑法第276條第1項：
因過失致人於死者，處二年以下有期徒刑、拘役或二千元以下罰
金。